【裁判字號】    90,訴,235
【裁判日期】    900515
【裁判案由】    返還所有物
【裁判全文】
臺灣高雄地方法院民事判決  九十年度訴字第二三五號
    原      告  中租迪和股份有限公司
    法定代理人  丙 ○ ○
    訴訟代理人  甲 ○ ○
    法定代理人  乙○○○
右當事人間返還所有物事件，本院判決如左：
    主      文
被告應返還原告如附表所示之機器設備。
訴訟費用由被告負擔。
本判決於原告以新臺幣拾肆萬元為被告供擔保後，得假執行。
    事      實
一、原告方面：
  (一)聲明：除假執行擔保金額外，如主文第一、二項所示。
  (二)陳述：被告於民國八十九年三月十七日起向原告承租如附表所示之機器設備乙批
    ，雙方訂有租賃合約書，原告已將上開機器設備交付被告驗收完畢，依約被告有
    按期給付租金之義務。詎自八十九年十二月起，被告用以支付租金之票據經提示
    後竟遭退票，迭經原告催索租金，均無結果。被告迫不得已，遂發函終止租約，
    爰依據民法第七百六十七條規定，請求判決被告應返還如附表所示之機器設備，
    並陳明願提供擔保，請准宣告假執行。
  (三)證據：提出租賃合約書、交貨及驗收證明書、支票及退票理由通知單、存證信函
    及回執各一份為證。
二、被告方面：
  (一)聲明：原告之訴駁回。
  (二)陳述：原告主張之事實並不爭執，惟希望兩造和解，以分期付款方式繼續承租附
    表所示之機器設備。
    理      由
一、本件原告起訴主張：被告於民國八十九年三月十七日起向原告承租如附表所示之
    機器設備乙批，雙方訂有租賃合約書，原告已將上開機器設備交付被告驗收完畢
    ，依約被告有按期給付租金之義務。詎自八十九年十二月起，被告用以支付租金
    之票據經提示後竟遭退票，迭經原告催索租金，均無結果。被告迫不得已，遂發
    函終止租約，依據民法第六百七十六條規定，請求判決如主文所示，並陳明願提
    供擔保，請准宣告假執行。被告則自認原告主張之事實，僅以：希望兩造和解，
    以分期付款方式繼續承租上開機器設備等語置辯。
二、原告主張之事實，業據其提出租賃合約書、交貨及驗收證明書、支票及退票理由
    通知單、存證信函及回執各一份為證，被告對此亦不爭執，堪信為真實。按承租
    人租金支付有遲延者，出租人得定相當期限，催告承租人支付租金，如承租人於
    其期限內不為支付，出租人得終止契約，民法第四百四十條第一項定有明文。本
    件租賃契約既因被告欠繳租金而經原告合法終止，則被告占有附表所示之機器設
    備即無正當權源。從而，原告本於所有人地位，依據民法第七百六十七條前段規
    定，請求被告返還如附表所示之機器設備，為有理由，應予准許。
三、假執行之宣告：原告陳明願供擔保，請准宣告假執行，經核與規定相符，爰酌定
    相當之擔保金額予以宣告。
據上論結：本件原告之訴為有理由，依民事訴訟法第七十八條、第三百九十條第二項
，判決如主文。
中      華      民      國    九十      年      五      月     十五     日
                              臺灣高雄地方法院民事第鳳山庭
                                  法  官
如不服本判決，應於送達後廿日內，向本院提出上訴狀並表明上訴理由，如於本
判決宣示後送達前提起上訴者，應於判決送達後十日內補提上訴理由書（須附繕本）。
附表
~F0
~T32
┌──┬─────┬──────────┬────┬────┬────┬──┐
│編號│ 機器名稱 │製    造    廠    商│規格型號│機械編號│出廠日期│數量│
├──┼─────┼──────────┼────┼────┼────┼──┤
│ 一 │切削中心機│匠澤機械股份有限公司│MCA-1250│  A0143 │88年12月│壹台│
├──┼─────┼──────────┼────┼────┼────┼──┤
│ 二 │同      右│同                右│同    右│  A0133 │同    右│同右│
└──┴─────┴──────────┴────┴────┴────┴──┘


司法院資訊處製作；財團法人民間司法改革基金會備份。
